臺灣臺北地方法院刑事判決　　　　　　 100年度易字第2352號
公　訴　人　臺灣臺北地方法院檢察署檢察官
被　　　告　郭穗如
上列被告因詐欺案件，經檢察官提起公訴（100 年度偵字第4676
號）嗣於本院準備程序中，被告就被訴事實為有罪之陳述，經告
以簡式審判之要旨，並聽取當事人意見後，本院合議庭裁定由受
命法官獨任進行簡式審判程序，判決如下：
    主  文
郭穗如犯如附表所示之詐欺取財罪，共肆罪，各處如附表所示之
刑。應執行有期徒刑貳年貳月。
    事  實
一、郭穗如因經常光顧張雅婷所經營、址設臺北市大同區○○○
    路59之2 號之小吃店，而與張雅婷熟識，郭穗如明知自己負
    債累累，並無資力，未經營出口蠶絲業務，亦無管道取得85
    度C未上市公司股票（下稱85度C股票），竟向張雅婷謊稱其
    經營蠶絲內衣出口生意，經濟狀況甚佳，且有很多賺錢方法
    云云，致張雅婷誤認郭穗如財力甚殷，確有投資方法。郭穗
    如即分別於如附表「詐欺日期」欄所示之時間，基於為自己
    不法所有之意圖，並出於詐欺取財之犯意，在上開小吃店內
    ，各對張雅婷施以如附表「詐欺手法」欄所示之詐術，致張
    雅婷陷於錯誤，各於如附表「交付日期」欄所示之時間，交
    付郭穗如如附表「金額」欄所示之款項。郭穗如以上開手法
    ，共計向張雅婷詐得新臺幣（下同）286萬6,000元。嗣經張
    雅婷察覺有異，詢問郭穗如並要求返還投資金額，郭穗如均
    藉詞推託，張雅婷始知受騙。
二、案經張雅婷委由呂秋、李敬之律師訴由臺北市政府警察局
    中山分局報告臺灣臺北地方法院檢察署檢察官偵查起訴。
    理  由
一、本件被告郭穗如所犯非死刑、無期徒刑或最輕本刑有期徒刑
    三年以上之罪，亦非高等法院管轄第一審案件，且於準備程
    序進行中，被告均先就被訴事實為有罪之陳述，經告知被告
    簡式審判程序之旨，並聽取檢察官、被告之意見後，本院合
    議庭裁定由受命法官進行簡式審判程序，是本件之證據調查
    ，依刑事訴訟法第273條之2規定，不受同法第159條第1項、
    第161條之2、第161條之3、第163條之1及第164條至第170條
    規定之限制，合先敘明。
二、上開事實，業據被告郭穗如坦承不諱，核與證人即告訴人張
    雅婷證述之情節相符（見臺灣臺北地方法院檢察署100 年度
    偵字第4676號卷第4頁至第6頁、第30頁至第31頁），且有中
    國信託銀行匯款申請書7 紙、中華郵政股份有限公司（下稱
    中華郵政公司）民國100年3月3日儲字第1000029258 號函暨
    被告郵局帳戶99年1月1日至100年2月28日客戶歷史交易清單
    、中華郵政公司儲匯處100年6月17日處儲字第1001004109號
    函暨郵政存簿儲金提款單、郵政跨行匯款申請書、票據信用
    資訊列印資料、財政部臺北市國稅局中正分局100年6月15日
    財北國稅中正綜所字第1000006418號函暨97年度至99年度綜
    合所得稅各類所得資料清單、財產歸屬資料清單附卷可稽（
    見同上偵卷第8頁至第10頁、第24頁至第27頁、第87頁至第9
    1 頁、第82頁至第86頁）。此外，告訴人所提出與被告通話
    之錄音光碟及錄音譯文，亦經臺灣臺北地方法院檢察署檢察
    事務官勘驗相符，此有該光碟、譯文及勘驗筆錄在卷可憑（
    見同上偵卷第55頁至第56頁、第93頁）。足證被告之任意性
    自白與事實相符，事證明確，被告犯行均堪認定，應予依法
    論科。
三、核被告所為，均係犯刑法第339條第1項之詐欺取財罪。被告
    附表編號四所示之犯行，係基於相同之犯意，對告訴人施用
    同一詐術，是告訴人雖於不同時、地多次交付各該款項，然
    係因告訴人無法一次全額給付所致，被告並未另施用詐術，
    是核被告應僅論以單純一罪。被告所犯上開4 次詐欺取財罪
    ，犯意各別，行為互殊，應予分論併罰。爰審酌被告不思以
    正當手法賺取金錢，卻利用告訴人之信任而為詐騙，實屬不
    該，且未與告訴人達成和解，詐騙之金額非低，兼衡其大學
    畢業之智識程度、現無業生活狀況、犯罪之動機、目的、手
    段及犯後坦承犯行之犯後態度等一切情狀，分別量處如主文
    所示之刑，並定其應執行之刑。
據上論斷，應依刑事訴訟法第273條之1第1項、第299條第1 項前
段、刑法第339條第1項、第51條第5款，刑法施行法第1條之1第1
項、第2項前段，判決如主文。
本案經檢察官陳映蓁到庭執行職務
中    華    民    國   100    年    11    月    10    日
                  刑事第四庭  法  官  賴武志
以上正本證明與原本無異。
如不服本判決應於收受送達後10日內向本院提出上訴書狀，並應
敘述具體理由；其未敘述上訴理由者，應於上訴期間屆滿後20日
內向本院補提理由書（均須按他造當事人之人數附繕）「切勿逕
送上級法院」。
                              書記官  劉麗英
中    華    民    國   100    年    11    月    10    日
附表：
┌──┬────┬────┬──────┬────┬────┐
│編號│詐欺日期│詐欺手法│  交付日期  │金額（  │ 宣告刑 │
│    │        │        │            │新臺幣）│        │
├──┼────┼────┼──────┼────┼────┤
│ 一 │99年4月 │被告向張│於99年4月21 │75萬元  │處有期徒│
│    │間      │雅婷佯稱│日匯款至被告│        │刑拾月。│
│    │        │其有特殊│淡水中興郵局│        │        │
│    │        │管道可認│000000000000│        │        │
│    │        │購85度C │83號帳戶    │        │        │
│    │        │股票，可│            │        │        │
│    │        │為張雅婷│            │        │        │
│    │        │代為認購│            │        │        │
├──┼────┼────┼──────┼────┼────┤
│ 二 │99年6月 │謊稱經營│於99年6月9日│80萬元  │處有期徒│
│    │間      │蠶絲成衣│匯款至被告上│        │刑拾月。│
│    │        │，現有蠶│開帳戶      │        │        │
│    │        │絲成衣貨│            │        │        │
│    │        │櫃要出口│            │        │        │
│    │        │至美國，│            │        │        │
│    │        │獲利可期│            │        │        │
├──┼────┼────┼──────┼────┼────┤
│ 三 │99年7月 │謊稱要增│99年7月6日匯│9萬6,000│處有期徒│
│    │間      │定蠶絲成│款至被告上開│元      │刑參月。│
│    │        │衣，促張│帳戶        │        │        │
│    │        │雅婷加碼│            │        │        │
│    │        │投資    │            │        │        │
├──┼────┼────┼──────┼────┼────┤
│ 四 │99年8月 │被告向張│99年8月26日 │50萬元  │處有期徒│
│    │間      │雅婷鼓吹│匯款至被告上│        │刑壹年貳│
│    │        │加碼投資│開帳戶      │        │月。    │
│    │        │上開股票├──────┼────┤        │
│    │        │        │其中49萬元於│50萬元  │        │
│    │        │        │99年9月8日匯│        │        │
│    │        │        │款至被告上開│        │        │
│    │        │        │帳戶，另1 萬│        │        │
│    │        │        │元以現金支付│        │        │
│    │        │        ├──────┼────┤        │
│    │        │        │於99年10月25│10萬元  │        │
│    │        │        │日匯款至被告│        │        │
│    │        │        │上開帳戶    │        │        │
│    │        │        ├──────┼────┤        │
│    │        │        │於99年11月25│10萬元  │        │
│    │        │        │日匯款至被告├────┤        │
│    │        │        │上開帳戶    │2萬元   │        │
├──┼────┴────┴──────┴────┴────┤
│共計│                                  286萬6,000元      │
└──┴──────────────────────────┘
附錄本案論罪科刑法條全文
中華民國刑法第339條
（普通詐欺罪）
意圖為自己或第三人不法之所有，以詐術使人將本人或第三人之
物交付者，處5年以下有期徒刑、拘役或科或併科1千元以下罰金
。
以前項方法得財產上不法之利益或使第三人得之者，亦同。
前二項之未遂犯罰之。